# 母公司收到政府补助用于设立子公司母子公司会计及税务处理

提问人：dengxiulan 时间：2020-01-09 10:01:39
根据市级政府文件，为促进本市某行业的发展，市政府针对A公司设立的B公司的注册资本补助一定比例。该笔补助款由政府通过财政拨款直接拨至A公司，A公司再作为出资拨至B公司。A公司收到政府补助确认为营业外收入，拨给B公司时确认为长期股权投资。B公司账面作为收到A公司的实际出资处理。

回答人：chenyiwei
A公司个别报表层面不建议一次性计入营业外收入，建议作为递延收益，后续处置B公司股权时再转入投资收益。
该部分补助款是否需计入应纳税所得额，应根据《财政部国家税务总局关于专项用途财政性资金企业所得税处理问题的通知》(财税[2011]70号)规定确定。